臺灣臺北地方法院刑事判決　　　　　　 100年度訴緝字第84號
公　訴　人　臺灣臺北地方法院檢察署檢察官
被　　　告　張勝傑
上列被告因違反毒品危害防制條例案件，經檢察官提起公訴（九
十九年度毒偵字第三三三三號），被告於準備程序中為有罪之陳
述，經本院合議庭裁定改由受命法官獨任進行簡式審判程序，判
決如下：
    主  文
張勝傑施用第一級毒品，累犯，處有期徒刑玖月，扣案之殘渣袋
壹只及注射針筒壹支均沒收。
    事  實
一、張勝傑前於民國八十八年間，因施用毒品案件，經送觀察、
    勒戒後，因有繼續施用毒品傾向，再送執行強制戒治，於八
    十八年十月十五日停止強制戒治出所，所餘期間付保護管束
    ，嗣經撤銷停止強制戒治入所續為執行所餘之強制戒治期間
    ，於九十年一月二十五日執行完畢，翌日釋放出監；復於九
    十四年間因施用毒品案件，經臺灣彰化地方法院以九十四年
    度訴字第一二八○號判決判處有期徒刑九月確定，於九十五
    年八月二十九日縮刑期滿執行完畢；另於九十八年間，因施
    用毒品案件，經同院以九十八年度訴緝字第二三號判決判處
    有期徒刑八月確定，於九十九年四月二十九日縮刑期滿執行
    完畢。竟不知悔改，基於施用第一級毒品之犯意，於九十九
    年九月一日下午四時二十五分往前回溯二十六小時內某時，
    在彰化縣員林鎮○○路○段二五三號住處，以海洛因摻水加
    入注射針筒注射之方式，施用第一級毒品海洛因一次，嗣於
    九十九年九月一日下午三時二十三分許，為警經其同意搜索
    新北市○○區○○路二段一七三號之二、十二樓之六號房租
    屋處，扣得殘渣袋一只及注射針筒一支，並採集其尿液送驗
    ，呈鴉片類陽性反應而悉上情。
二、案經新北市政府警察局新店分局報告臺灣臺北地方法院檢察
    署檢察官偵查起訴。
    理  由
一、本件被告所犯非死刑、無期徒刑、最輕本刑為三年以上有期
    徒刑之罪，或高等法院管轄第一審之案件，被告於本院準備
    程序中，就被訴事實為有罪之陳述，經告以簡式審判程序之
    旨，並聽取檢察官及被告之意見後，本院裁定進行簡式審判
    程序，是本件之證據調查，依刑事訴訟法第二百七十三條之
    二規定，不受同法第一百五十九條第一項、第一百六十一條
    之二、第一百六十一條之三、第一百六十三條之一及第一百
    六十四條至第一百七十條規定之限制，合先敘明。
二、上揭事實，業據被告分別於警詢、偵查及本院審理時自白不
    諱，且被告為警查獲時所採集之尿液經送驗結果，呈鴉片類
    陽性反應，有新北市政府警察局新店分局採樣同意書、偵辦
    毒品危害防制條例案被移送者姓名及代碼對照表及臺灣檢驗
    科技股份有限公司九十九年九月二十三日濫用藥物檢驗報告
    各一紙在卷可查，並有殘渣袋一只及注射針筒一支扣案可資
    佐證。堪認被告之自白兼具任意性與真實性，可為犯罪證據
    。
三、核被告所為，係犯毒品危害防制條例第十條第一項之施用第
    一級毒品海洛因罪。其施用前後持有第一級毒品海洛因之低
    度行為應為施用之高度行為所吸收，不另論罪。查被告有如
    事實一之部分所載之犯罪科刑執行情形，有臺灣高等法院被
    告前案紀錄表一份在卷可稽，其前受有期徒刑執行完畢，於
    五年以內故意再犯本件有期徒刑以上之罪，為累犯，應依刑
    法第四十七條第一項之規定加重其刑。至被告雖辯稱：當時
    我用完毒品後，去找警察自首云云，惟按刑法第六十二條所
    定自首減刑，係以對於未發覺之犯罪，在有偵查犯罪職權之
    公務員知悉犯罪事實及犯人之前，向職司犯罪偵查之公務員
    坦承犯行，並接受法院之裁判而言。苟職司犯罪偵查之公務
    員已知悉犯罪事實及犯罪嫌疑人後，犯罪嫌疑人始向之坦承
    犯行者，為自白，而非自首。而所謂發覺，不以有偵查犯罪
    之機關或人員確知其人犯罪無誤為必要，僅須有確切之根據
    得為合理之可疑者，亦屬發覺（最高法院著有九十七年度臺
    上字第五九六九號判決參照）。經查，被告自承：當時我去
    買東西，警察盤查我的時候，我當時有吃解藥，精神恍惚，
    警察懷疑我施用毒品，因為吃解藥會讓人想睡，不知道自己
    做什麼事情，警察就找上我，並且搜身，但是沒有搜到東西
    ，我就帶警察到樓上，但是我沒有主動跟警察說我有施用海
    洛因…搜到東西之前我忘記有沒有主動跟警察說我有無施用
    海洛因等語（本院卷第二十頁參照），核與新北市政府警察
    局新店分局刑事案件移送書所載「本分局偵查隊員警執行巡
    邏勤務時，於新北市○○區○○路二段一七三號前，發現被
    告與張惠玟行跡可疑遂予盤查」等節相符，是警員於被告坦
    承犯行前，已因被告之行為舉止疑似施用毒品，對於被告本
    件犯行，產生合理之懷疑，難認被告於遭警查獲時坦承犯行
    符合自首之要件，是被告此部分之辯解，尚非可採。爰審酌
    被告素行不佳，有多次毒品前科，前經觀察勒戒及強制戒治
    等程序，並遭法院判處徒刑，仍不知悔改，繼續沾染毒品惡
    習，其施用第一級毒品海洛因行為對於自身危害程度非輕、
    其犯罪之動機、目的、手段，暨犯後坦承犯行、態度良好等
    一切情狀，量處如主文所示之刑。扣案之殘渣袋一只及注射
    針筒一支，為被告所有供施用毒品海洛因犯罪所用之物，業
    據被告供明在卷（本院卷第二十五頁參照），均依刑法第三
    十八條第一項第二款，宣告沒收。
據上論斷，應依刑事訴訟法第二百七十三條之一第一項、第二百
九十九條第一項前段，毒品危害防制條例第十條第一項，刑法第
十一條前段、第四十七條第一項、第三十八條第一項第二款，判
決如主文。
本案經檢察官王巧玲到庭執行職務
中    華    民    國   100    年    7     月    6     日
                  刑事第九庭    法  官  徐淑芬
以上正本證明與原本無異。
如不服本判決應於收受送達後十日內向本院提出上訴書狀，並應
敘述具體理由；其未敘述上訴理由者，應於上訴期間屆滿後二十
日內向本院補提理由書（均須按他造當事人之人數附繕）「切勿
逕送上級法院」。
                                書記官  劉郅享
中    華    民    國   100    年    7     月    6     日
附錄本案論罪科刑法條全文：
毒品危害防制條例第十條
施用第一級毒品者，處六月以上五年以下有期徒刑。
施用第二級毒品者，處三年以下有期徒刑。